---
title: "Assignment 1.2"
author: "Marcos Cunchillos Just"
date: "`r Sys.Date()`"
output:
  html_document:
    toc: true
    toc_float: true
    df_print: paged
  pdf_document:
    toc: true
---

```{r setup, include=FALSE}
knitr::opts_chunk$set(echo = TRUE, message = FALSE, warning = FALSE)

library(readr)
library(dplyr)
library(ggplot2)
library(tidyr)

```

## Exercise 1
El	 package	 de R	 datasets	pone	a	nuestra	disposición	una	serie	de	conjuntos	de	datos	con	los	que	poder	trabajar	como, por	ejemplo, iris,	cars o	Titanic.Deberéis:
• Buscar	un	resumen	estadístico	de	las	variables	del	dataset	Iris y Orange.
```{r}
#Sumarize iris
data(iris)
head(iris)
summary(iris)
#Sumarize Orange
data(Orange)
head(Orange)
summary(Orange)
```
• Generar	una	tabla	de	frecuencias	absolutas y relativas.¿Todas	las	tablas	generadas	tienen	sentido	para	vosotros?
```{r}
#Frecuencias absolutas variable iris
kable(table(iris$Sepal.Length))
kable(table(iris$Sepal.Width))
kable(table(iris$Petal.Width))
kable(table(iris$Petal.Length))
kable(table(iris$Species))
#frecuencias relativas variables iris
kable(prop.table(iris$Sepal.Length))
kable(prop.table(iris$Sepal.Width))
kable(prop.table(iris$Petal.Length))
kable(prop.table(iris$Petal.Width))
prop.table(iris$Species)
```

• Generar	una	tabla	de	frecuencias	absolutas	con	cada	una	de	las	variables	del	conjunto	
de	datos	Orange. ¿Todas	las	tablas	generadas	tienen	sentido	para	vosotros?
```{r}
#Frecuecias absolutas variables orange
kable(table(Orange$Tree))
kable(table(Orange$age))
kable(table(Orange$circumference))
```
• Generar	una	tabla	de	doble	entrada	entre	las	variables	Tree y	Age de	Orange
```{r}
table(Orange$Tree,Orange$age)
```

## Exercise 2
Copiad y	ejecutad el	código	siguiente	de	los	dos	vectores:
```{r ex2-enunciado}
vect1 <- c(1,2,1,2,1,2,1,2,1,2,1,1,1,1,2,2,1,1,2,1)
vect2 <- c(1,1,2,2,2,1,2,1,1,2,1,2,1,1,1,2,1,1,1,1)
```
a) Usando el	vect1 creamos	un	nuevo	vector	llamado	Bajo_peso que	sea	un	factor	con	
dos niveles.	Las	etiquetas	corresponden	a	1 = Bajo	peso y	2 =	Peso	normal.
```{r ex2a-etiquetas}
Bajo_peso<-factor(vect1,levels = c(1,2), labels = c("Bajo peso","Peso normal"))
```
b) Usando	el	vect2 creamos	un	nuevo	vector	llamado	Fumador que	sea	un	factor	con	dos
niveles.	Las	etiquetas	corresponden	a	1 = Fuma y	2 = No	fuma.
```{r ex2b-fuma}
Fumador<-factor(vect2,levels = c(1,2),labels = c("Fuma","No fuma"))
```
c) Creamos	una	tabla	de	contingencia	con	las	dos	variables	anteriores	con	el	nombre	
Tabla.
```{r ex2c-tabla-contingencia}
Tabla<-table(Bajo_peso,Fumador)
```
d) Miramos	la	relación	de	las	variables	anteriores	con	la	prueba del ji cuadrado.
```{r ex2d-chi-squared}
chisq.test(Tabla)
```
e) Miramos	también	cómo	resulta	el	test	de	Fisher.
```{r ex2c-fisher}
fisher.test(Tabla)
```

##Ejercicio 3:
a) Activad el	paquete	de	datos	airquality del	paquete	datasets y generad los	siguientes	
gráficos:
• Un	gráfico	de	dispersión de	la	variable	Ozone de	color	azul	y	con	almohadillas	(#)	
en	vez	de	puntos.
```{r ex3a-plot}
data("airquality")
plot(airquality$Ozone, col = "blue", pch = "#")
```
• Un	gráfico	de	caja	de	color	rojo	con	la	variable	Temp con	el	título Temperatura	(en	grados	Farenheit).
```{r ex3a-boxplot}
boxplot(airquality$Temp,col="red",main="Temperature")
```

b) Activad el	paquete	de	datos	airmiles del	paquete	datasets y	generad los	siguientes	
gráficos:
• Un	gráfico	de	líneas	de	la	serie	de	datos	airmiles	con	el	título	Datos	de	pasajeros	en	vuelos	comerciales	(en	miles)	y	de	color	azul	(cadetblue2)	y	la	etiqueta	del	eje	x	con	Miles	de	pasajeros.
```{r ex3b-plot-miles}
data("airmiles")
plot(airmiles, main = "Datos de pasajeros en vuelos comerciales (miles)",
 xlab = "Miles de pasajeros", col = "cadetblue2")
```
• Un	histograma	de	la	serie	de	datos	airmiles	de	color	marrón	(chocolate2).
```{r ex3b-histogram}
hist(airmiles,col="chocolate2")
```
c) Representad los	cuatro gráficos	en	una	única	imagen	donde	los	veamos	juntos
```{r ex3c-juntar-graficos}
par(mfrow=c(2,2))
plot(airquality$Ozone, col = "blue", pch = "#")
boxplot(airquality$Temp,col="red",main="Temperature")
plot(airmiles, main = "Datos de pasajeros en vuelos comerciales (miles)",
 xlab = "Miles de pasajeros", col = "cadetblue2")
hist(airmiles,col="chocolate2")
```
##Ejercicio 4:
Intentad reproducir	el	ejemplo	7 de	este	LAB con	unos	datos	simulados	por	vosotros.	No	
hace	 falta	 que	 sean	 parecidos, pero	 es	 necesario	 que	 podáis hacer	 diferentes	 gráficos	estadísticos	con	el	comando	plot().
```{r ex4}
set.seed(999)
x1 <- rnorm(1000) #simulamos una variable x1
y1 <- x1 + rnorm(1000) #simulamos una variable y1
plot(x1, y1, main="Gráfico de dispersión")
abline(lm(x1~y1,col="cadetblue2"))
plot(density(x1), main="Densidad de x1", col="aquamarine") 
lines(density(y1), col="darkred") 
```

##Ejercicio 5:
Para	poder	practicar	la	creación	de	gráficos	con	ggplot2,	 vamos	a	crear	seis gráficos	con	diferentes	 características	 y	 con	 diferentes	 conjuntos	 de	 datos	 de	 paquetes trabajados	anteriormente.
a) Con	los	datos	airquality del	paquete	datasets	cread un	gráfico	de	dispersión	simple,	pero	con	la	recta	de	regresión	ajustada	en	color	rojo	(darkred).
```{r ex5a}
library(ggplot2)
ggplot(airquality, aes(Solar.R, Temp)) +
 geom_point(size=3) +
 geom_smooth(method="lm", col="darkred")
```

b) Con	los datos	airquality del	paquete	datasets cread un	gráfico	de	dispersión	con	las	
variables	Solar.R	y	Temp	con	sus	respectivas	etiquetas	de	eje.	Los	colores	y	la	forma	de los	puntos	deben	ser	en	función	de	la	variable	Month	convertida	a	factor.
```{r ex5b}
ggplot(airquality, aes(Solar.R,Temp,colour = factor(Month),shape = factor(Month)))+
  geom_point()+
  labs(x="Solar radiation",y="Temperature")
```

c) Con	los	datos	de	Birthwt del	paquete	MASS mostrad la	distribución	de	la	variable	age
que	tenga	el	borde	de	color	negro	y	azul	en	el	interior	de	las	barras.
```{r ex5c}
library(MASS)
ggplot(birthwt,aes(age))+
  geom_bar(fill = "steelblue", colour = "black")
```
d) Con	los	datos	de	Birthwt del	paquete	MASS mostrad la	distribución	de	la	variable	age,pero	separada	en	dos gráficos	(fumador/no	fumador)	por	la	variable	smoke.
```{r ex5d}
birthwt$smoke_f <- factor(birthwt$smoke, levels = c(0,1), labels = c("non smoker","smoker"))

ggplot(birthwt, aes(x = age)) +
  geom_histogram(fill = "steelblue", colour = "darkblue") +
  facet_wrap(~ smoke_f) 
```

##Ejercicio 6:
Cread un	 gráfico	 con	 unos	 datos	 extraídos	 del	 paquete	 Datasets	 de R	 y	 guardadlo	 como	imagen	(.jpg)	con	el	nombre	migrafic1 y,	también,	como	documento	en	PDF	con	el	nombre	migrafic2.	
```{r ex6-export-graphs}
#Export JPG
jpeg("migradic1.jpg") 
ggplot(birthwt,aes(age))+
  geom_bar(fill = "steelblue", colour = "black")
dev.off 
#Export PDF
pdf("migrafic2.pdf") 
ggplot(birthwt,aes(age))+
  geom_bar(fill = "steelblue", colour = "black")
dev.off 
```

