---
title: "Assignment 1.2"
author: "Marcos Cunchillos Just"
date: "`r Sys.Date()`"
output:
  html_document:
    toc: true
    toc_float: true
    df_print: paged
  pdf_document:
    toc: true
---

```{r setup, include=FALSE}
knitr::opts_chunk$set(echo = TRUE, message = FALSE, warning = FALSE)

library(readr)
library(dplyr)
library(ggplot2)
library(tidyr)

```

## Exercise 1

El	 package	 de R	 datasets	pone	a	nuestra	disposición	una	serie	de	conjuntos	de	datos	con	los	que	poder	trabajar	como, por	ejemplo, iris,	cars o	Titanic.Deberéis:
• Buscar	un	resumen	estadístico	de	las	variables	del	dataset	Iris y Orange.
```{r}
#Sumarize iris
data(iris)
head(iris)
summary(iris)
#Sumarize Orange
data(Orange)
head(Orange)
summary(Orange)
```
• Generar	una	tabla	de	frecuencias	absolutas y relativas.¿Todas	las	tablas	generadas	tienen	sentido	para	vosotros?
```{r}
#Frecuencias absolutas variable iris
kable(table(iris$Sepal.Length))
kable(table(iris$Sepal.Width))
kable(table(iris$Petal.Width))
kable(table(iris$Petal.Length))
kable(table(iris$Species))
#frecuencias relativas variables iris
kable(prop.table(iris$Sepal.Length))
kable(prop.table(iris$Sepal.Width))
kable(prop.table(iris$Petal.Length))
kable(prop.table(iris$Petal.Width))
prop.table(iris$Species)
```

• Generar	una	tabla	de	frecuencias	absolutas	con	cada	una	de	las	variables	del	conjunto	
de	datos	Orange. ¿Todas	las	tablas	generadas	tienen	sentido	para	vosotros?
```{r}
#Frecuecias absolutas variables orange
kable(table(Orange$Tree))
kable(table(Orange$age))
kable(table(Orange$circumference))
```
• Generar	una	tabla	de	doble	entrada	entre	las	variables	Tree y	Age de	Orange
```{r}
table(Orange$Tree,Orange$age)
```

